臺灣臺中地方法院刑事判決　　　　　　　99年度易字第3944號
公　訴　人　臺灣臺中地方法院檢察署檢察官
被　　　告　林錦五
上列被告因家庭暴力防治法之傷害等案件，經檢察官提起公訴（
99年度偵字第24138號），本院判決如下：
    主    文
林錦五犯傷害罪，處拘役拾日，如易科罰金，以新臺幣壹仟元
折算壹日；又犯恐嚇危害安全罪，處拘役伍拾日，如易科罰金，
以新臺幣壹仟元折算壹日。應執行拘役柒拾日，如易科罰金，以
新臺幣壹仟元折算壹日。
    犯罪事實
一、林錦五與王月桂係夫妻關係，與林碧茹、林小萍係父女關係
    ，周志峰為林錦五之女婿（林小萍之配偶），其等間分別具
    有家庭暴力防治法第3條第1款、第3款所指之家庭成員關係
    。林錦五因不滿王月桂私自處分家產事宜，及欲向王月桂借
    款、向大女兒林碧茹、二女兒林小萍要求撫養費用受拒後，
    竟基於恐嚇之犯意，於民國99年5月8日至林小萍、周志峰位
    於臺中市○○街101號2樓住處，向渠等恫稱：「我需要錢，
    若你們沒有借錢給我，我會變成流浪漢，我無法忍受，我要
    拿槍殺掉王月桂再自殺，我們到陰間再講」等語；又於99年
    5月間，林錦五接續前揭犯意，撥打電話予林碧茹，恫稱：
    「若我沒有拿到錢，就殺掉妳跟王月桂，然後再到陰間去說
    」等語；嗣自99年5月8日至99年7月2日間，又接續打電話予
    周志峰，恫稱：「若不給我交代，我就要教訓你們」、「大
    家都來死一死」、「不處理好財產的事，要同歸於盡」、「
    家裡財產的財產的事，如果不好好談，要買棺材放在家門口
    ，還要灑冥紙」等語，接續以此加害身體、生命之事，恐嚇
    王月桂、林碧茹、林小萍、周志峰等人，使王月桂、林碧茹
    、林小萍、周志峰均心生畏懼，致生危害於其等之安全，遂
    將王月桂予以安置躲藏在子女家，避免碰到林錦五。嗣於99
    年8月22日上午6、7時許，王月桂返回臺中縣清水鎮○○路
    183之7號之舊厝欲祭祖，才打開住處電動鐵門，為守候在家
    門口之林錦五發現，立即從旁竄出，林錦五大罵：「等你很
    久了，終於被我遇上了」，並以三字經辱罵王月桂（公然侮
    辱部分業據撤回告訴），並另基於傷害之犯意，拉扯王月桂
    之手腕，勒住王月桂頸部，致王月桂受有前頸紅腫、右腕瘀
    腫等傷害，斯時王月桂見到附近有一撿字紙之不詳婦人在觀
    看，感覺丟臉，乃請求林錦五讓其開啟門鎖進屋，2人一進
    入該住處內，林錦五即接續上開傷害之犯意，徒手毆打王月
    桂之頭部，致王月桂受有後枕瘀腫之傷害。嗣林錦五即質疑
    王月桂處分財產等事宜，並呼叫大兒子林義修下樓。其後，
    王月桂藉口如廁，於廁所內撥打電話向渠二兒子林宜欣求救
    ，林宜欣偕同小兒子林祥煙趕至現場，並將王月桂帶離該住
    處就醫，始查悉上情。
二、案經王月桂案訴由臺中縣警察局清水分局（現改制為臺中市
    政府警察局清水分局）報請臺灣臺中地方法院檢察署檢察官
    偵查起訴。
    理    由
壹、程序方面：
    按被告以外之人於審判外之言詞或書面陳述，除法律有規定
    者外，不得作為證據，刑事訴訟法第159條第1項固有明文。
    惟被告以外之人於審判外向法官所為之陳述，得為證據，於
    偵查中向檢察官所為之陳述，除顯有不可信之情況者外，得
    為證據；又被告以外之人於審判外之陳述，雖不符刑事訴訟
    法第159條之1至第159條之4之規定，而經當事人於審判程序
    同意作為證據，法院審酌該言詞陳述作成時之情況，認為適
    當，亦得為證據，當事人、代理人或辯護人於法院調查證據
    時，知有第159條第1項不得為證據之情形，而未於言詞辯論
    終結前聲明異議者，視為有前項之同意，同法第159條之1、
    第159條之5亦有明文。查本判決下列所引用之各項證據方法
    之證據能力，公訴人、被告林錦五於本院審理時均未爭執，
    且迄至言詞辯論終結前亦未聲明異議，本院審酌該等言詞陳
    述及書面陳述作成時之情況，並無違法不當或瑕疵不宜作為
    證據之情事，依刑事訴訟法第159條之5之規定，自得作為證
    據，合先敘明。
貳、實體方面：
一、訊據被告林錦五固承認其有於99年5月8日至林小萍家中，叫
    林小萍及周志峰幫其向其太太（即告訴人王月桂）商量借錢
    事宜，自99年5月8日至99年7月2日期間有以電話與周志峰聯
    絡，且於99年8月22日有於前揭時、地與王月桂相遇，王月
    桂有在廁所內打電話，嗣林宜欣、林祥煙有至該住處將王月
    桂帶走，後來王月桂有去醫院驗傷，確實受有上開傷害等事
    實，惟矢口否認有何傷害、恐嚇犯行，辯稱：伊沒有跟周志
    峰講說財產的事，亦沒有說要抬棺材、灑冥紙或同歸於盡等
    話語，伊是說伊要躺在棺材裡，看王月桂、林碧茹、林小萍
    及周志峰會不會好，伊是說自己自己死了以後，到陰間伊要
    一個一個去抓渠等，渠等故意扭曲伊的意思。99年8月22日
    當天遇到王月桂時，王月桂意圖讓機車壓到她，伊要攙扶王
    月桂，伊用力撐住機車及握住她的手，並用另一隻手挽著王
    月桂的脖子，怕王月桂倒下，伊並沒有出手毆打王月桂，至
    王月桂撞到頭，是因伊以為王月桂拿凳子要打伊，伊將凳子
    拿住，王月桂因重心不穩往後倒才造成。伊有另外一個家庭
    ，妻小都恨伊，伊向妻小溝通拿取生活費及分配家產遭拒絕
    ，渠等因此誣陷伊云云，惟查：
(一)、關於恐嚇部分，業據：
１、證人即告訴人王月桂於警詢時證稱：「我丈夫林錦五在99年
    5月8日到我女婿周志峰家，向他們夫妻二人表示必須支付其
    金錢，否則拿槍殺死岳母王月桂後再自殺，一起到陰間去說
    ，其後一、二個月間多次以電話打給女婿周志峰、大女兒林
    碧茹及小兒子林祥煙表示相同的話語，經家人告知後我因此
    心生恐懼而躲到小兒子家中居住一個月，回清水後亦不敢回
    家居住，因此都是分別居住在大女兒及二兒子家中，至今仍
    不敢回家」等語（見警卷第7頁）。
２、證人林碧茹於警詢時證述：「我父親林錦五曾於99年5月至8
    月間在電話中表示必須支付其金錢，否則殺死我母親王月桂
    及我本人，然後大家再一起到陰間去說」等語（見警卷第14
    頁）；復於偵查中具結證稱：「（問：你說王月桂被恐嚇，
    情形為何？）林錦五恐嚇王月桂是四處放話，就我所知是今
    年5月間，林錦五打我的家用電話00000000我接的，剛開始
    他冷冷的說要錢，好像投資失利之類的，後來說他若沒拿到
    錢，就要殺我跟王月桂，然後到陰間去說此事」、「（問：
    除此之外，他有無恐嚇林小萍？）他有打到我妹妹家，我妹
    夫有些法律建議，也有寄電子郵件給我，我有將之列印出來
    ，但請不要提示給林錦五看。《庭呈林碧茹列印資料、暫時
    保護令臺中地院99年9月7日99司暫護869號》。林錦五只是
    要利用我妹妹及妹婿傳消息，要我們拿錢出來」等語（見偵
    查卷第9頁）。
３、證人林小萍於警詢時證述：「（問：據你母親供稱你父親林
    錦五曾於99年5月8日，至你住處《臺中市○○街101號2樓》
    向你們夫妻二人表示必須支付其金錢，否則拿槍殺死你岳母
    王月桂乙事是否屬實？）是的」等語（見警卷第17至18頁）
    ；復於偵查中具結證稱：「（問：你有無接到林錦五之恐嚇
    電話？）沒有。他是99年5月8日上午9時許直接到我家，他
    說他欠人錢160萬元左右，5月25日之前若我們兄弟未借錢給
    他，他會變成流浪漢，他無法忍受，他拿槍要殺掉我母親再
    自殺，2人到陰間再講，我當時就很害怕，我有跟我母親講
    ，我們都很害怕」、「（問：林錦五有無恐嚇其他人？）有
    。他跟我先生講電話，電話內容我先生才知道，我是聽我先
    生轉述，他要來『檯棺材、灑冥紙』，好像是7月初」等語
    （見偵查卷第11頁）。
４、證人周志峰於警詢時證述：「（問：據你岳母供稱你岳父林
    錦五曾於99年5月8日，至你住處《臺中市○○街101號2樓》
    向你們夫妻二人表示必須支付其金錢，否則拿槍殺死你岳母
    王月桂乙事是否屬實？）是不是有說拿槍殺死我岳母我未注
    意，但確實有說如無法支付金錢就要讓我岳母死，大家一起
    到陰間去說等語」等語（見警卷第14至15頁）；於偵查中具
    結證述：「（問：你跟林錦五有無通過電話？時間為何？）
    有。99年5月8日當天他來我家，跟我說他需要錢，他談完他
    說若不同意解決他的困難，他就要回清水殺掉我岳母，然後
    到陰間再跟她理論，會上社會新聞」、「（問：他跟你通電
    話時有無恐嚇言詞？）我有時以電子郵件、電話跟大家聯絡
    ，每通電話都說若不給他交代，他就會給我們教訓，有時是
    說放棺材，有時是說要同歸於盡，有時要說要殺掉我岳母再
    去陰間理論，或是有1、2次提到大家都來死一死，但詳細時
    間我無法確定‧‧‧我跟我太太、小舅子他們講，他們會害
    怕，所以將我岳母藏在台北，時間大約是5月至7月，他都是
    打我手機給我，有時會打家裡，甚至有次打去我辦公室」等
    語（見偵查卷第12頁）。
５、復參諸被告先於偵訊時供稱：「（問：你有無跟你女婿說若
    王月桂不出面處理，要讓她到陰間裡再理論？）沒有。但他
    說若母親不答應該怎麼辦？我說那就只有死路一條，我會到
    陰間再跟她談」等語（見偵查卷第53頁）；又於本院審理時
    提出答辯狀稱：伊與大女兒林碧茹電話聯繫，也遭受她的辱
    罵斥責‧‧‧伊親自去女婿周志峰律師家中，請託他協助傳
    達欲向妻小借款事宜及商議子女撫養本人問題，在談話中他
    說如果岳母不願溝通，那你要如何？伊說：我只好死給她看
    ，再去陰間告城煌爺等語（見本院卷第13頁）；復於本院審
    理中自承：「我有打過周志峰事務所的傳真電話」、「我是
    說我要躺在棺材裡，看他們會不會好，我並不是說要抬棺材
    放在家門口，我也沒有說要同歸於盡，我是說我自己死了以
    後，到陰間我要一個一個去抓他們等語（見本院卷第48頁正
    面），足徵被告確曾與證人林碧茹、林小萍及周志峰聯絡，
    且被告亦不否認曾提及「陰間」、「棺材」等情，顯見證人
    周志峰等人上開證詞尚非無據。
６、稽核比對上開證人等之證詞，可知渠等所證述被告恐嚇之情
    節，大致相符，足認自99年5月8日至同年7月2日間，被告確
    有以口頭或電話恫嚇林碧茹、林小萍及周志峰，再由周志峰
    等人轉告王月桂知悉恐嚇內容等事實，復佐以卷附證人周志
    峰所寄關於被告恐嚇內容之電子郵件內容（見偵查卷第31至
    33 頁），對於被告歷次之恐嚇內容描述甚詳，且該信件內
    容提及被告說過「陰間」、「棺材」等語詞，亦據被告坦認
    曾說過，並非子虛，再參以證人周志峰為執業律師，係被告
    之女婿，與被告並無何深仇大恨，被告縱與告訴人間存有恩
    怨，亦與證人周志峰無涉，衡情，實無先行偽造上開電子郵
    件內容，再甘冒偽證之處罰而誣陷被告之可能。此由證人周
    志峰於上開警詢中證述：是不是有說「拿槍」殺死我岳母我
    未注意等語，亦可見證人周志峰並未刻意作不利於被告之陳
    述，可見一斑。再者，告訴人王月桂一直躲避著被告，不願
    與被告見面、講話，此亦為被告所自承（見本院卷第46頁反
    面），益徵上開證人等之證詞非屬虛妄，否則，告訴人王月
    桂何須害怕而刻意迴避被告？又查，倘告訴人及證人林碧茹
    確係有意捏造事實、設詞構陷被告，何以證人林碧茹於警詢
    時陳稱：「（問：妳是否對妳父親林錦五提出告訴？何種告
    訴？）不要，我只希望他不要再欺負我媽媽，讓她平靜過完
    下半輩子」等語（見警卷第14頁），且參之告訴人於偵查中
    猶撤回公然侮辱之告訴，此有99年度偵字第24138號99年11
    月23日偵訊筆錄在卷可憑（見偵查卷第13頁），足認證人王
    月桂、林碧茹並無刻意欲入被告於罪之情，否則，當無不追
    究被告刑責之理，依此，尚難遽認渠等有何虛偽證述之動機
    與目的，足認渠等上開證詞堪以採信。反觀被告所自承：其
    對孩子不扶養他有所不滿、到陰間其要一個一個去抓他們等
    語（見本院卷第48頁），可見被告心中對於上開證人等存有
    怨恨甚明，則被告在此情狀下，因而口出恐嚇言語，並未顯
    悖離常情，益證上開證人等之證詞乃合乎常理，足堪採信。
    至被告有說要「拿槍」殺死王月桂等語，業據證人林小萍證
    述明確，足認被告確有如此陳述甚明，而證人周志峰既證稱
    渠未注意到被告有無說到拿槍乙情，就此部分，自仍以證人
    林小萍之證詞為可採，併此敘明。
７、據上，足認被告上開辯詞，顯係避重就輕之詞，尚不足採信
    。再觀諸被告上開恫嚇之言詞，係以加害身體、生命之惡害
    ，通知告訴人及上開證人等，客觀上已足使一般人心中感覺
    到害怕、恐懼，而致生危害於其等之安全無疑。是本案事證
    明確，被告恐嚇之犯行，堪予認定。
(二)、關於傷害部分，業據：
１、告訴人於警詢中指稱：「我於99年8月22日早上約7時左右，
    從我女兒林碧茹住宅返回我住處（清水鎮○○路183之7號）
    時，我丈夫林錦五突然從旁竄出後拉扯我的手，並叫我把家
    產給他，又出口辱罵伊三字經、討客兄後，押我進入屋內繼
    續辱罵，並出手毆打我頭部，還說要用農藥毒死我後，他（
    即林錦五）才自殺到陰間找我算帳，並揚言不放過我，致我
    的右腕瘀腫、後枕瘀腫及前頸紅腫，並感到頭暈」等語（見
    警卷第6、7頁），復於偵查中提出書狀陳稱：「99年8月22
    日早上6點多，他（即被告林錦五）在海濱路183-7號家門口
    堵時，當時我才把電動鐵門打開，突然他已在我背後了，就
    像擒拿犯人一樣，先抓住我左手並用力扭向背後，制住我，
    同時他對大馬路罵說他等我很久了，找了很多遍，終於被他
    遇上了，此時他用三字經罵我‧‧‧我看到撿字紙的婦女在
    看我，我覺得很丟臉哀求他讓我開鋁門，他押著我我用右手
    開鋁門，進入家門後，突然就向我後腦揮拳，我痛得暈向後
    倒在沙發上，此時他仍一邊罵，一邊叫喚還在睡覺的大兒子
    義修，大兒子下樓後他要大兒子去買農藥來灌我，怕到漏尿
    ，求他給伊上廁所，躲到一樓廁所才打電話給伊二兒子等語
    綦詳（見偵查卷第19頁）。再參諸證人林宜欣於偵查中具結
    證稱：「（問：99年8月22日你帶王月桂去驗傷？）是。我
    跟我弟弟林祥煙帶她去」、「（問：是王月桂打電話給你？
    ）是。她在廁所很小聲打給我」、「（問：你到場時情形？
    你母親如何跟你說？）我在電話中聽得出來我母親很小聲，
    很害怕，當時我在睡覺，我們恐懼的事終於出現，她說我父
    親已回來，叫我們趕快去救她。我到場時，看見王月桂坐在
    椅子上，表情很痛苦，林錦五拿張椅子坐在她對面，不讓她
    走，我哥也站在林錦五旁邊。」、「（問：你母親有無說她
    被打或罵？）她當場不敢講，但看的出來王月桂很緊張，很
    木然，且很驚恐」、「（問：你們離開後，你母親有無說你
    父親如何對她？）她說我父親從後腦打她一下，又像抓小雞
    一樣抓她手，好像還有掐他脖子」等語（見偵查卷第10頁）
    ，核與告訴人所指訴內容相符。參以被告自承：只有林宜欣
    對他態度比較好等情（見本院卷第48頁反面），益證證人林
    宜欣當無誣陷被告之理。準此，足見告訴人之指訴並非子虛
    。此外，復有童綜合醫療社團法人童綜合醫院受理家庭暴力
    事件驗傷診斷書（見警卷第20至21頁）在卷可稽，觀諸上開
    童綜合醫院驗傷診斷書，告訴人確於案發當日之99年8月22
    日上午9時15分即至童綜合醫療社團法人童綜合醫院就醫，
    且診斷結果載明為：「後枕瘀腫、前頸紅腫、右腕瘀腫」，
    ，與告訴人指陳其遭傷害之過程及位置相符，顯非虛妄。另
    衡以，被告與告訴人斯時既對於財產分配有所爭執，佐以被
    告於案發時與告訴人溝通未果，不滿情緒再度爆發，其因而
    怒而與告訴人有肢體上之接觸，核與常情並不相悖，於此等
    情形下，自有可能造成告訴人身體部位之傷害，足認告訴人
    上開指訴，堪以採信。復參以告訴人於偵查中業已撤回對被
    告公然侮辱之告訴，足認告訴人顯無刻意入被告於罪之理，
    衡情，當無故意虛構受傷情節之可能。被告雖辯稱當時見告
    訴人要讓機車壓，伊抓住告訴人右手腕、勾住告訴人脖子，
    準備要去攙扶她，剛好她倒下的時候剛好勒到她的脖子云云
    ，與告訴人及證人林宜欣所述不符，顯係避重就輕之詞，不
    足採信。
２、至被告雖辯稱：告訴人係因拿凳子起來要打伊，伊將凳子拿
    住，告訴人重心不穩向後跌倒而撞倒頭云云，然就此部分證
    人林義修則於本院審理時具結證稱：告訴人係因拿沙發上的
    的竹墊子起來摔，告訴人因被告搶竹墊子受到驚嚇，頭往後
    撞到而受傷云云，同一事實經過，在場之被告與證人林義修
    卻陳述不同版本，益徵是否有該事實存在顯屬可疑。是本院
    因認其等2人就此部分所述，尚非可信。
３、又告訴人於書狀中指稱被告抓住伊左手（見偵查卷第19頁）
    ，與前開驗傷診斷書所載之傷勢部位略有不同，惟就被告當
    時究竟係抓住告訴人左手或右手，因當時事出突然，告訴人
    突受到驚嚇，因而就此部分有所誤記，亦非不可能，就此細
    節雖告訴人之記憶略有錯誤，然告訴人就其遭被告拉扯手腕
    、勒住頸部、毆打頭部及藉口如廁撥打電話給林宜欣求救等
    重要情節，均指訴明確，足認確有遭被告毆打屬實，尚難僅
    因此細節略有不符，即否認其指訴之真實性，併此敘明。
４、據上，足認被告上開所辯，尚不足採信，本案事證明確，被
    告傷害之犯行，堪予認定。
(三)、再者，被告雖舉林義修為證，欲證明其並無恐嚇、傷害之行
    為，然證人林義修係被告與告訴人進到前揭住處內，經被告
    呼叫後，始從2樓下來，而告訴人前揭傷害或在門口，或在
    一進入屋內即遭被告毆打，在證人林義修下到樓下時均已完
    成，斯時證人林義修尚未在場，足認證人林義修之證詞並不
    足為有利於被告之認定，其理至明。又參諸證人林義修於本
    院審理時具結證稱：其並未聽到被告說恐嚇的話，被告對其
    姐姐、妹婿所說的話，因其沒有在現場，所以其不知道等語
    （見本院卷第46頁），足見99年5月8日至99年7月2日間被告
    是否有為上開恐嚇言語，證人林義修顯然不知情，自亦不足
    為有利於被告之認定。
(四)、被告雖又聲請傳喚林金標、林阿拋及王慶昭為證（見本院卷
    第13頁），欲證明證人林宜欣、林小萍及林碧茹等不願撫養
    被告，逃避撫養義務，違背社會倫常，親友聞訊共憤等節，
    惟此部分待證事實，核與本案犯罪事實之認定無涉，本院因
    認核無傳喚之必要，併此敘明。
(五)、另告訴人雖有指訴被告強押進入屋內云云，似指訴被告涉有
    妨害自由犯行，然就此部分參酌告訴人於偵查中表明：「我
    丈夫林錦五突然從旁竄出後拉扯我的手」、「當時我才把電
    動鐵門打開，突然他已在我背後了‧‧‧我看到撿字紙的婦
    女在看我，我覺得很丟臉哀求他讓我開鋁門‧‧進入家門後
    ，突然就向我後腦揮拳，我痛得暈向後倒在沙發上」等情（
    見上述(二)１），可見當時告訴人原本就係欲進入前揭屋內，
    突遇被告在門口阻擋，因看到屋外有一撿字紙的婦人在旁，
    遂主動要求被告進入屋內再談甚明，是就此部分尚難逕認涉
    有妨害自由犯行。又其等2人一進入屋內不久，被告對告訴
    人之傷害行為隨即完成，業據告訴人指訴在卷，嗣後告訴人
    留在該住處內與被告交談時，告訴人究竟有無主動表明欲離
    去該處，而遭被告阻擋，或被告有無不讓告訴人自由離去之
    行為，依目前卷內資料，尚難遽認，且縱被告有此犯行，亦
    屬傷害犯行完成之後，另行起意為之，尚非本案審理範圍，
    附此敘明。
(六)、綜上所述，被告上開所辯，乃係圖飾卸責之詞，不足採信。
    本件事證已臻明確，被告上開恐嚇、傷害之犯行，均應堪予
    認定。
二、論罪科刑：
(一)、按家庭暴力防治法所稱家庭暴力，係謂家庭成員間實施身體
    或精神上不法侵害之行為。而家庭暴力罪，則為家庭成員間
    故意實施家庭暴力行為而成立其他法律所規定之犯罪。查被
    告身為告訴人王月桂之配偶、亦係證人林碧茹、林小萍之父
    親、證人周志峰之岳父，其等間分別具有家庭暴力防治法第
    3 條第1款、第3款所稱之家庭成員關係，故被告故意對告訴
    人及上開證人等人為上開家庭暴力之行為，係屬家庭暴力防
    治法第2條第2款之家庭暴力罪。
(二)、核被告所為，係犯刑法第277條第1項之普通傷害罪及第305
    條之恐嚇等罪。被告所為上開傷害犯行，造成告訴人受有前
    頸紅腫、右腕瘀腫、後枕瘀腫等傷害，主觀上係基於單一犯
    意，且在密接之時、地下為之，為接續犯，應僅成立一罪。
    又被告自99年5月8日至99年 7月 2日間，多次恐嚇被害人王
    月桂、林碧茹、林小萍及周志峰等人之行為，係在密接時間
    內，本於單一犯意而接續進行，以實現一犯罪構成要件之單
    一行為，為接續犯。被告以一行為同時恐嚇數人，為同種想
    像競合犯，應依刑法第55條之規定從一重處斷。再被告有以
    「不處理好財產的事，要同歸於盡」、「家裡財產的財產的
    事，如果不好好談，要買棺材放在家門口，還要灑冥紙」等
    語，恐嚇證人王月桂、林碧茹、林小萍、周志峰等人，起訴
    書就此部分雖均漏未記載，然此部分為起訴書所載恐嚇話語
    之接續行為，為起訴效力所及，本院自得併予審理。被告所
    犯傷害、恐嚇2罪間，犯意各別，行為互殊，應予分論併罰
    。爰審酌被告並無前科紀錄，有臺灣高等法院被告前案紀錄
    表在卷足憑，被告因與配偶、子女間商談財產分配事宜及撫
    養費用不成，不思循理性途徑解決，反以暴力及恐嚇方式發
    洩怨恨，造成被害人等之恐懼，使被害人等蒙受傷害，行止
    殊不足取，實值非難，而被告迄今未能與被害人等達成和解
    ，且其犯罪後否認犯行，未有表達悔悟之意，於犯罪後態度
    部分尚無從為其有利之考量，再兼衡被告犯罪之動機、目的
    、手段，暨其品行、智識程度、生活狀況等一切情狀，分別
    量處如主文所示之刑及諭知易科罰金之折算標準，並定其應
    執行刑及諭知易科罰金之折算標準，以示懲儆。
據上論斷，依刑事訴訟法第299條第1項前段，刑法第277條第1項
、第305條、第55條、第51條第6款、第41條第1項前段，刑法施
行法第1條之1，判決如主文。
本案經檢察官康淑芳到庭執行職務。
中    華    民    國   100    年    3     月    4     日
                  刑事第十六庭  法  官  蔡美華
以上正本證明與原本無異。
如不服本判決應於收受判決後10日內向本院提出上訴書狀，並應
敘述具體理由；其未敘述上訴理由者，應於上訴期間屆滿後20日
內向本院補提理由書（均須按他造當事人之人數附繕本）「切勿
逕送上級法院」。
                                書記官  謝惠雯
中    華    民    國   100    年    3     月    4     日
附錄論罪科刑法條：
中華民國刑法第277條
傷害人之身體或健康者，處3 年以下有期徒刑、拘役或1 千元以
下罰金。
犯前項之罪因而致人於死者，處無期徒刑或7 年以上有期徒刑；
致重傷者，處3 年以上10年以下有期徒刑。
中華民國刑法第305條
以加害生命、身體、自由、名譽、財產之事，恐嚇他人致生危害
於安全者，處2 年以下有期徒刑、拘役或3 百元以下罰金。